【裁判字號】    88,易,2977
【裁判日期】    890324
【裁判案由】    竊盜
【裁判全文】
臺灣臺南地方法院刑事判決                        八十八年度易字第二九七七號
    公  訴  人  臺灣台南地方法院檢察署檢察官
    被      告  乙○○
    選任辯護人  王百治
右列被告因竊盜案件，經檢察官提起公訴（八十八年度營偵字第一二0二號），本院
判決如左：
    主  文
乙○○連續竊盜，處有期徒刑柒月。
    事  實
一、乙○○前因曾受僱於南綠青實業股份有限公司（以下簡稱南綠青公司，址設台南
    縣新營市○○路一二○號）代為載運石材，知悉南綠青公司因經營不善自民國八
    十七年七月間起停業中，自八十七年十月間起，竟基於為自己不法所有意圖之概
    括犯意，利用南綠青公司因停業致無人看管之際，連續多次雇工前往上址竊取該
    公司所有之營造建材（堅美石），計竊得約五千平方米。嗣於八十八年六月十七
    日十六時許，乙○○復僱八台大貨車前往上址搬運竊取時，經南綠青公司負責人
    丙○○獲悉而報警查獲。
二、案經南綠青公司法定代表人丙○○訴請台南縣警察局新營分局報請台灣台南地方
    法院檢察署檢察官偵查起訴。
    理  由
一、訊據被告乙○○雖坦認於八十八年六月十七日有僱八台大貨車至南綠青公司載運
    石材屬實，惟矢口否認有何竊盜犯行，辯稱: 南綠青公司負責人丙○○尚欠其運
    費、借款約新台幣（下同）五百萬元，丙○○於八十七年九月間曾告訴伊不用擔
    心該債款，若還不起時，伊可去載貨扺債，嗣丙○○之公司經營不善而停業，未
    依約清償債務，依乃於八十八年六月十七日僱車前去載貨扺債，伊並無竊盜云云
    。惟查前揭事實，業據告訴人南綠青公司法定代表人丙○○指訴甚詳，復有現場
    相片七幀附卷可憑。次查被告經警查獲時，於警訊、偵訊中係辯稱伊受僱於丙○
    ○，丙○○為避免該些石材受債權人查封強制執行，委託伊搬運至它處等詞，嗣
    於審理中始改辯稱伊係去載貨扺債，此有被告之警訊、偵訊、審訊筆錄足按，惟
    其於審理中之辯解，為丙○○所堅決否認，另被告提出之退票之支票，有係章旺
    企業股份有限公司（下稱章旺公司）之支票，雖該公司之負責人梁劉定妹係丙○
    ○之母，有係丙○○之兄梁漢章之支票，然此均無法證明確係告訴人南綠青公司
    積欠伊之債務，且如前述，被告於警、偵、審訊中供述情節不一，其上述所辯，
    自難採信。另查被告辯稱丙○○於八十七年九月間在嘉義市伊宴請丙○○時，有
    同意伊可載貨扺債乙節，經訊據證人丁○○雖到庭證述確有其事，惟另一在場證
    人吳家欽則證稱伊當日一直在場，並未聽到丙○○有說此話，是丙○○當日是否
    確有說過該話，已非無疑，縱丙○○確有說過該話，亦僅表明丙○○於無力清償
    該債務時，願以公司所有石材扺債，衡情被告若認丙○○已無力償債，亦應與丙
    ○○二人當面協商如何扺債，經二人同意後，始開始搬運石材，豈有憑丙○○於
    酒宴中之一席話，於事隔九月後，自行前往搬貨扺債之理? 是被告上揭所辯，亦
    與常情不合，不能遽採。末查，告訴人公司失竊之石材約有五千平方米，此經該
    公司法定代理人丙○○供述明確，被告最後被查獲該次數量，尚有不足，被告顯
    係分多次僱車搬運，亦堪認定。綜上所述，本件事證明確，被告上述犯行堪以認
    定。
二、核被告乙○○意圖為自己不法之所有，而竊取他人之財物，所為係犯刑法第三百
    二十條第一項竊盜罪。被告其先後多次竊盜犯行，時間緊接，犯罪（基本）構成
    要件相同，顯均係基於概括之犯意反覆為之，應依連續犯之規定論以一竊盜罪並
   加重其刑。爰審酌被告犯罪之動機、目的、手段、所生危害、犯罪後態度等一切
    情狀，量處如主文所示之刑，以資懲儆。
據上論斷，應依刑事訴訟法第二百九十九條第一項前段，刑法第三百二十條第一項、
第五十六條，罰金罰鍰提高標準條例第一條前段，判決如主文。
本案經檢察官甲○○到庭執行職務。
中    華    民    國      八十九  年      三      月    二十四      日
                              臺灣臺南地方法院刑事第二庭
                                      法  官林  勇   奮
右正本證明與原本無異
如不服本判決應於送達後十日內向本院提出上訴狀
書記官
中    華    民    國      八十      年                月                日
附錄本案論罪科刑法條全文：
刑法第三百二十條第一項：意圖為自己或第三人不法之所有，而竊取他人之動產者，
                        為竊盜罪，處五年以下有期徒刑、拘役或五百元以下罰金
                        。


司法院資訊處製作；財團法人民間司法改革基金會備份。
